【裁判字號】    99,易,2016
【裁判日期】    990830
【裁判案由】    傷害
【裁判全文】
臺灣板橋地方法院刑事判決              99年度易字第2016號
公  訴  人  臺灣板橋地方法院檢察署檢察官
被      告  丁○○
            戊○○
            丙○○
            庚○○
            甲○○○
上列被告因傷害案件，經檢察官提起公訴（99年度偵字第15820
號），本院判決如下：
    主  文
本件公訴不受理。
    理  由
一、公訴意旨係以：如附件起訴書所載。
二、按告訴乃論之罪，告訴人於第一審辯論終結前，得撤回其告
    訴；又告訴經撤回者，法院應諭知不受理之判決，刑事訴訟
    法第238條第1項，及第303條第3 款定有明文。
三、本件被告丁○○、戊○○、丙○○、庚○○、甲○○○因傷
    害案件，經檢察官提起公訴，認被告丁○○等5 人所為皆係
    涉犯刑法第277 條第1 項之傷害罪，依同法第287 條前段之
    規定，均須告訴乃論。茲被告丁○○、戊○○、丙○○等3
    人業與告訴人甲○○○達成和解，且被告庚○○亦與告訴人
    乙○○達成和解，另被告甲○○○，亦與告訴人丁○○、戊○○成立和解，皆據告訴人甲○○○、乙○○、丁○○、戊○○等4 人撤回告訴，有和解書及本院筆錄在卷可稽（本院
    卷第44至47頁），揆諸前開說明，爰不經言詞辯論，逕為諭
    知不受理之判決。
四、據上論斷，應依刑事訴訟法第303 條第3 款、第307 條，判
    決如主文。
中    華    民    國    99    年    8     月    30    日
                  刑事第三庭  法  官  蘇揚旭
上列正本證明與原本無異。
如不服本判決，應於判決送達後10日內敘明上訴理由，向本院提
出上訴狀 (應附繕本) ，上訴於臺灣高等法院。其未敘述上訴理
由者，應於上訴期間屆滿後20日內向本院補提理由書「切勿逕送
上級法院」。
                              書記官  李郁禎
中    華    民    國    99    年    8     月    30    日
附件：
臺灣板橋地方法院檢察署檢察官起訴書
                                     99年度偵字第15820號
    被      告  丁○○  女  29歲（民國○○年○月○○日生）
                        住臺北縣鶯歌鎮○○街7巷24弄56號
                        國民身分證統一編號：Ｚ000000000號
                戊○○  男  31歲（民國○○年○月○○日生）
                        住臺北縣鶯歌鎮○○街7巷24弄56號
                        國民身分證統一編號：Ｚ000000000號
                丙○○  男  57歲（民國○○年○月○日生）
                        住臺北縣鶯歌鎮○○街7巷24弄56號
                        居臺北縣鶯歌鎮○○街19巷12號
                        國民身分證統一編號：Ｚ000000000號
                甲○○○
                        男  50歲（民國○○年○月○日生）
                        住臺北縣鶯歌鎮○○路658巷15號1樓
                        居臺北縣鶯歌鎮○○街19巷7號
                        居留證號碼：HC00000000號
                        （日本國籍）
                庚○○  女  48歲（民國○○年○○月○○日生）
                        住臺北縣鶯歌鎮○○街19巷12號
                        國民身分證統一編號：Ｚ000000000號
上列被告因傷害案件，已經偵查終結，認應提起公訴，茲將犯罪
事實及證據並所犯法條分敘如下：
        犯罪事實
一、丙○○與庚○○係夫妻關係，丁○○與戊○○係丙○○、庚○○之女兒及女婿，丙○○與庚○○於民國98年12月10日凌
    晨0時許，在臺北縣鶯歌鎮○○街19巷12號住處發生爭吵，
    妨害安寧，鄰居甲○○○因而心生不悅，至持安全帽欲前往
    上址理論，與路旁之丁○○竟一言不和，竟基於傷害之犯意
    ，持安全帽毆打丁○○，丙○○、戊○○聽聞聲響，即至上
    址門口察看，因見甲○○○毆打丁○○，即與丁○○共同基
    於傷害之犯意，戊○○持水管毆打甲○○○，丁○○、江世
    儒則徒手毆打甲○○○，戊○○亦接續上開傷害犯意，徒手
    毆打丁○○、戊○○、丙○○反擊，甲○○○之妻乙○○見
    狀欲上前阻止並拉離丙○○，庚○○見狀，亦基於傷害之犯
    意，徒手毆打庚○○。在上開互毆爭執過程中，丁○○受有
    右臉擦傷之傷害，戊○○受有臉部、膝蓋、右腳腳趾受傷之
    傷害，甲○○○受有左眼創傷後前房出血、左眼創傷性青光
    眼、右上胸及右大腿挫傷、臉、頸及背多處擦傷及左眼鈍傷
    併前庭出血等傷害，乙○○則受有頸部擦傷之傷害。
二、案經甲○○○、乙○○、丁○○、戊○○訴由臺北縣政府警
    察局三峽分局移送偵辦。
        證據並所犯法條
一、證據清單：
┌─┬──────────┬─────────────┐
│編│證據清單            │待證事實                  │
│號│                    │                          │
├─┼──────────┼─────────────┤
│1 │被告甲○○○、丁○○│(1)被告甲○○○毆打告訴人王│
│  │、戊○○、丙○○、許│  曉菁、戊○○之事實。    │
│  │寶蓮於警詢及偵查中之│(2)被告庚○○毆打告訴人毛秀│
│  │供述及證述          │  真之事實。              │
│  │                    │(3)被告丁○○、戊○○、王世│
│  │                    │  儒毆告訴人打甲○○○之事│
│  │                    │  實。                    │
├─┼──────────┼─────────────┤
│2 │告訴人乙○○於警詢及│(1)被告丁○○、丙○○毆打告│
│  │偵查中之證述。      │  訴人甲○○○之事實。    │
│  │                    │(2)被告戊○○於爭執過程中手│
│  │                    │  持水管之事實。          │
│  │                    │(3)被告庚○○毆打告訴人毛秀│
│  │                    │  真之事實。              │
├─┼──────────┼─────────────┤
│3 │亞東紀念醫院診斷證明│告訴人甲○○○遭被告丁○○│
│  │書3紙、明輝眼科診所 │、丙○○、戊○○毆傷之事實│
│  │診斷證明書1紙、財團 │；告訴人乙○○遭被告庚○○│
│  │法人恩主公醫院診斷證│打傷之事實；告訴人丁○○遭│
│  │明書1紙             │被告甲○○○打傷之事實。  │
├─┼──────────┼─────────────┤
│4 │照片56張            │告訴人甲○○○、告訴人王曉│
│  │                    │菁、告訴人戊○○於上開互毆│
│  │                    │爭執過程中受傷之事實。    │
└─┴──────────┴─────────────┘
二、核被告丁○○、戊○○、丙○○、甲○○○及庚○○所為，
    均係犯刑法第277條第1項之傷害罪嫌。
三、依刑事訴訟法第251條第1項提起公訴。
    此    致
臺灣板橋地方法院
中    華    民    國    99    年    6    月    29    日
                              檢  察  官  己○○
中    華    民    國    99    年    7    月     5    日
                              書  記  官  鄭偉仁
所犯法條：
刑法第277條第1項。
傷害人之身體或健康者，處 3 年以下有期徒刑、拘役或 1 千元
以下罰金。

司法院資訊處製作；財團法人民間司法改革基金會備份。
